---
title: "Ejemplo 5, Capitulo 3"
author: "Gabriel Omar Maya Briseño"
date: "2025-02-27"
output: html_document
---

```{r setup, include=FALSE}
knitr::opts_chunk$set(echo = TRUE)

library(tidyverse)
library(gplots)
library(ggplot2)
```

## CAPITULO 3
 
 Funcion de densidad 


```{r}

f_den <- function(x, B=1){
  if (x >= -B & x <= 0) {
    y <- 1/B^2 * x + 1/B
  } else if (x > 0 & x <= B) {  # Se corrigió el solapamiento
    y <- -1/B^2 * x + 1/B
  } else {
    y <- 0
  }
  return(y)  # Se añadió el return correcto
}

f_den(0)
fv_den <- Vectorize(f_den, "x")

x <- seq(-1.5, 1.5, length.out=500)
y <- sapply(x, f_den) # Se usa la versión vectorizada correctamente

ggplot()+
  geom_line(aes(x, y), color = "red", linewidth = 1.5) +  # Se usa geom_line correctamente
  geom_function(fun=fv_den, color = "blue", linewidth =0.5)+
  xlim(-1.5, 1.5) +
  theme_bw()


```




```{r}

fv_den <- Vectorize(f_den, "x")

f_dis <- function(x, B=1){
  if(x<(-1)*B){
    y <- 0} else if(x >= -B & x<=0){
    y <- (x+B)*fv_den(x)/2} else if(x >0 & x <= B){
    y <- 1-(B-x)*(fv_den(x)/2)
  } else
    y <- 0
  return(y)
  
}

f_dis(0)

#fv_den <- Vectorize(f_dis, "x")
x<- seq(-1.5, 1.5, length.out=500)
y<- sapply(x, f_den)


ggplot()+
  geom_line(aes(x,y), color = "dodgerblue4", linewidth =1.5)+
  geom_function(fun=fv_den, color="darkgray", linewidth =0.5)+
  xlim(-1.5, 1.5)+
  theme_bw()

```





```{r}
decision <- function(Vj, Vi, B=1){
  Vji <- Vj - Vi
  PVj <- f_dis(Vji)
  
  
  ggplot()+
  geom_function(fun = fv_den, color="lightpink4", linewidth =0.5, xlim = c(-B-0.1, B+0.1))+
  stat_function(fun = fv_den, geom ="area", fill="goldenrod3", alpha=0.5, xlim = c(-B, Vji))+
  geom_text(aes(B/2, 1/(2*B)), label=paste0("Prob(Vj)=", round(PVj, 2), sep =" "))+
  labs(title = "Probabilidad de elección")+
  
  theme_bw()
  
}


```




## EJERCICIO 5, CAPITULO 3

5. A continuación, considere las siguientes funciones de utilidad para dos alternativas, a saber, i y 1:
Uj = Vj + Ej
Uj = Vj + Ej

Suponga que la diferencia entre los términos e, rnr a continuación sigue la distribución triangular:
Eq = Ej - Ej
Partiendo del supuesto anterior, derive un modelo de elección binaria para la probabilidad de seleccionar la alternativa j.
```{r}
decision <- function(Vj, Vi, B=1){
  Vji <- Vj - Vi
  PVj <- f_dis(Vji)
  
  
  ggplot()+
  geom_function(fun = fv_den, color="lightpink4", linewidth =0.5, xlim = c(-B-0.1, B+0.1))+
  stat_function(fun = fv_den, geom ="area", fill="goldenrod3", alpha=0.5, xlim = c(-B, Vji))+
  geom_text(aes(B/2, 1/(2*B)), label=paste0("Prob(Vj)=", round(PVj, 2), sep =" "))+
  labs(title = "Probabilidad de elección")+
  
  theme_bw()
  
}


decision(Vj=6, Vi=5.5)
```
